# 关于在建工程试运行收入的纳税调整，请教陈版主

提问人：mmxiaona 时间：2012-01-12 15:44:35
陈老师：我们一个子公司有个太阳能电站，截止到去年年底基本建成，已经试运行发电，但是由于不稳定和其他各种原因尚未转固，管理层认为尚未达到预定可使用状态（是否该转固这里先不讨论了）。去年有几百万的试运行发电收入，根据会计准则的规定，我们冲减了在建工程成本。但是根据税法规定此部分收入要纳税调增缴纳所得税。可是由于我们没转固，太阳能电站的主要发电成本就是折旧，我们这部分收入没有对应的成本。请教陈版主，那我们只能按收入额全额纳税吗?像我们这种情况，跟生产产品的还不太一样，有没有什么合理避税的措施呢？

回答人：chenyiwei
如果此处不讨论转固时点的恰当性问题，即认为目前尚未达到预定可使用状态的判断是合理的，则确实会出现你说的这种情况，即税法上要把获得的试运行收入计入应纳税所得额，但没有对应的可税前列支的折旧予以配比。似乎没有想到更好的解决办法。 请有实务操作经验的网友谈谈，谢谢！